【裁判字號】    97,台抗,778
【裁判日期】    971128
【裁判案由】    聲請撤銷假處分裁定
【裁判全文】
最高法院民事裁定              九十七年度台抗字第七七八號
再 抗告 人  甲○○
            乙○○
            丙○○
            丁○○
            戊○○
            己○○
共同代理人  蘇美玲律師
上列再抗告人因與相對人庚○○等間聲請撤銷假處分裁定事件，
對於中華民國九十七年七月三十一日台灣高等法院裁定（九十七
年度抗字第一一七三號），提起再抗告，本院裁定如下：
    主  文
原裁定廢棄，應由台灣高等法院更為裁定。
    理  由
查坐落台北市○○區○○段三小段八四五、八四五之一、八四五
之二號土地所有權應有部分各二分之一（重測前為牛埔段三四三
之一二號，下合稱系爭土地），原為林祐訓所有，林祐訓於民國
六十四年九月二十一日死亡後，包括系爭土地在內之林祐訓遺產
已經台灣台北地方法院（下稱台北地院）九十三年度重家訴字第
四號分割遺產事件判決准予分割遺產，系爭土地並分割由林祐訓
之繼承人即再抗告人與案外人前田幸雄等七人各取得分別共有，
此有系爭土地登記謄本、台北地院九十三年度重家訴字第四號民
事判決影本附卷可稽（台北地院全聲更一字第十六至二九頁、原
法院一一七三號卷第三八、三九頁）。系爭土地既已由再抗告人
因分割遺產各別取得分別共有權利，再抗告人就其分別共有之權
利部分，聲請法院為撤銷假處分裁定，其當事人適格自無欠缺，
原裁定認再抗告人未與前田幸雄共同聲請，其當事人適格有欠缺
，因而為再抗告人不利之裁定，已有可議。次查系爭土地依前開
土地登記謄本記載，係於五十二年四月十一日依台北地院五十二
民執字第一二八三號為假處分預告登記，禁止債務人林祐訓所有
權移轉或設定其他權利之登記。另卷內所附台北地院分案簿影本
編號一三四四號則記載「五二民執一二八三號、龍冠軍（債權人
）、林祐訓（債務人）、票款」（原法院一一七三號卷第三一頁
）。台北地院卷宗保存簿影本亦記載「執全一二八三號、龍冠軍
、楊森、票款扣押」（原法院四三九號卷第五二頁）。又台北地
院於九十二年五月一日覆再抗告人甲○○之九二北院錦文字第四
一三一號函亦記載「台北地院五十二年度執乙字第一二八三號給
付票款執行事件之債權人為龍冠軍。」（本院卷再抗證一），依
上開登載之文義，龍冠軍似為假處分之債權人，再抗告人主張前
開假處分之債權人為龍冠軍，因而以龍冠軍之繼承人為相對人聲
請撤銷對系爭土地之假處分裁定是否不足採取，非無斟酌之餘地
。乃原法院未為詳查，僅以前開土地登記謄本之預告登記未有債
權人記載及台北地院五十二年民執字第一二八三號執行卷宗業已
銷燬為由，遽為再抗告人不利之裁定，洵有未合。再抗告論旨，
指摘原裁定不當，求予廢棄，非無理由。
據上論結，本件再抗告為有理由。依民事訴訟法第四百九十五條
之一第二項、第四百七十七條第一項、第四百七十八條第二項，
裁定如主文。
中    華    民    國  九十七  年   十一   月  二十八  日
                      最高法院民事第二庭
                          審判長法官  吳  正  一
                                法官  劉  福  聲
                                法官  阮  富  枝
                                法官  陳  重  瑜
                                法官  沈  方  維
      本件正本證明與原本無異
                                      書  記  官
中    華    民    國  九十七  年   十二   月   十五   日
                                                      Ｑ


司法院資訊處製作；財團法人民間司法改革基金會備份。
